# 进行IPO申报时，申报财务报告是否披露会计政策变更？

提问人：注水师 时间：2015-09-13 08:59:29
1 、之前有个内部说法是：证监会认为三年一期的申报期应看作一个期间，在这个期间会计政策须一致，故不存在会计政策变更。
2 、但目前的实践中仍有首次申报公司在招股书中披露了因执行 2014 年修订的部分会计准则的政策变更，而大部分的更新招股书的已过会企业，在更新 2014 年数据时的招股书及财务报告中都披露了上述会计政策变更。
请教：IPO申报财务报告中的会计政策变更到底应如何披露？

回答人：chenyiwei
IPO申报财务报表属于多期并列财务报表，且一般情况下是该企业的财务信息首次向社会公众公开，社会公众一般无法接触到此前各年度的法定财务报表信息，因此在申报报表中披露会计政策变更和前期差错更正信息对预定报表使用者（社会公众投资者和潜在投资者）而言无实际意义，一般不单独披露会计估计变更和前期差错更正情况。 对于涉及前期差错更正的情形，直接按更正后的财务信息进行披露和列报，不单独披露与前期法定财务数据相比的变化情况。 对于涉及会计政策变更的情形，如果采用追溯调整法衔接的，则直接按变更后的会计政策披露；如果采用未来适用法衔接的，则以变更基准日为界，分别披露该日之前和之后适用的会计政策。 当然，如果该企业以前的法定财务报表信息可以被社会公众以适当方式获知的（例如该企业以前发行过债券，或者曾经在场外市场挂牌等），则IPO申报报表中还是有必要单独披露会计政策变更和前期差错更正情况的，以实现与此前公告的财务信息的衔接和调节，消除社会公众对其差异的疑问。